【裁判字號】    99,訴,1488
【裁判日期】    990630
【裁判案由】    毒品危害防制條例
【裁判全文】
臺灣臺中地方法院刑事判決              99年度訴字第1488號
公  訴  人  臺灣臺中地方法院檢察署檢察官
被      告  乙○○
上列被告因違反毒品危害防制條例案件，經檢察官提起公訴（99
年度毒偵字第1621號），被告於本院準備程序中為有罪之陳述，
經本院合議庭評議後裁定由受命法官獨任改行簡式審判程序審理
，本院判決如下：
    主    文
乙○○施用第一級毒品，累犯，處有期徒刑玖月。
    犯罪事實
一、乙○○前於民國89年間因施用毒品案件，經本院裁定送觀察
    、勒戒，因認無繼續施用毒品傾向，於89年 9月20日釋放，
    並由臺灣臺中地方法院檢察署檢察官以89年度毒偵字第4895
    號為不起訴處分確定，惟其於上開觀察、勒戒執行完畢釋放
    後 5年內之89年間，復因施用第一、二級毒品案件，經本院
    裁定送觀察、勒戒，因認有繼續施用毒品之傾向，再經本院
    以90年度毒聲字第1639號裁定送強制戒治，於90年5月9日停
    止戒治，所餘戒治期間付保護管束，並於90年10月26日保護
    管束期滿未經撤銷，視為強制戒治期滿，刑責部分並經本院
    以89年度訴字第2633號判決判處有期徒刑8月、4月，應執行
    有期徒刑10月確定。又因施用第一級毒品案件，經本院以96
    年度訴字第3467號判決判處有期徒刑 6月確定；同年間亦因
    詐欺案件，經本院以96年度易字第6067號判決判處有期徒刑
    6月，減為有期徒刑3月確定，另又因施用第一級毒品案件，
    經本院以97年度訴字第8號判決判處有期徒刑8月確定，上開
    3 案件，並經本院以97年度聲字第2766號裁定合併定應執行
    有期徒刑1年3月確定，入監執行後，於98年 2月13日縮短刑
    期假釋出監，並於98年 4月10日假釋期滿未經撤銷保護管束
    ，以已執行完畢論。
二、詎猶不知戒絕毒癮，復基於施用第一級毒品海洛因之犯意，
    於99年 3月22日下午某時，在臺中縣大肚鄉○○路旁，以針
    筒注射之方式，施用第一級毒品海洛因1次。嗣於同月23 日
    20時50分許，為警持本院核發之搜索票至其臺中縣龍井鄉○
    ○村○○○路143巷1弄10號住處執行搜索時，經徵得其同意
    於同日21時10分許採其尿液送驗，結果呈可待因、嗎啡陽性
    反應，始查悉上情。
三、案經臺中縣警察局烏日分局報告臺灣臺中地方法院檢察署檢
    察官偵查起訴。
    理    由
一、上開事實，業據被告乙○○於本院準備程序及審理時坦承不
    諱（見本院99年 6月22日準備程序筆錄、審判筆錄），且其
    經警採集尿液鑑驗結果，確呈可待因及嗎啡陽性反應，有臺
    中縣警察局烏日分局犁份派出所委託鑑驗尿液與真實姓名對
    照表及詮昕科技股份有限公司濫用藥物尿液檢驗報告各1 份
    附卷可稽。再者，被告前於89年間因施用毒品案件，經本院
    裁定送觀察、勒戒，因認無繼續施用毒品傾向，於89年9 月
    20日釋放，並由臺灣臺中地方法院檢察署檢察官以89年度毒
    偵字第4895號為不起訴處分確定，惟其於上開觀察、勒戒執
    行完畢釋放後 5年內之89年間，復因施用第一、二級毒品案
    件，經本院裁定送觀察、勒戒，因認有繼續施用毒品之傾向
    ，再經本院以90年度毒聲字第1639號裁定送強制戒治，於90
    年5月9日停止戒治，所餘戒治期間付保護管束，並於90年10
    月26日保護管束期滿未經撤銷，視為強制戒治期滿，刑責部
    分並經本院以89年度訴字第2633號判決判處有期徒刑8月、4
    月，應執行有期徒刑10月確定等情，有臺灣高等法院被告前
    案紀錄表1份在卷可查，是被告於89年9月20日觀察勒戒執行
    完畢釋放後至本案之施用毒品犯行，雖已逾5年，然其於上
    述觀察勒戒執行完畢後5年內之89年10月2日間仍有上開施用
    毒品犯行，並因此經判處罪刑確定，業如前述，即無重行再
    予觀察勒戒之必要，應逕由公訴人予以起訴（最高法院95年
    度台非字第59號判決、95年度台上字第1071號判決及同院95
    年第7次刑事庭會議決議、97年度5次刑事庭會議決議參照）
    ，從而，本案事證已明，被告上開犯行堪予認定。
二、核被告乙○○所為，係犯毒品危害防制條例第10條第 1項之
    施用第一級毒品罪。被告持有海洛因之低度行為，應為其施
    用海洛因之高度行為所吸收，不另論罪。被告有如事實欄一
    所示之有期徒刑執行完畢情形，有卷附臺灣高等法院被告前
    案紀錄表可按，其於 5年以內故意再犯本案有期徒刑以上之
    罪，為累犯，應依刑法第47條第 1項規定加重其刑。爰審酌
    被告前經觀察勒戒、強制戒治之處遇，猶未能戒除毒癮，迭
    次違犯施用毒品罪(參上開前案紀錄表)，顯已深溺毒品，無
    視毒品對健康之戕害及法律杜絕毒品之禁令，惟衡酌施用毒
    品係屬自戕行為，被告犯罪手段尚屬平和，亦未因而危害他
    人，所生損害尚非鉅大，及被告犯後坦承犯行，態度尚佳，
    暨施用毒品者均有相當程度之成癮性及心理依賴，其犯罪心
    態與一般刑事犯罪之本質不同，應側重適當之醫學治療及心
    理矯治為宜等一切情狀，量處如主文所示之刑，以示懲儆。
據上論斷，應依刑事訴訟法第273條之 1第1項、第299條第1項前
段，毒品危害防制條例第10條第1項，刑法第11條前段、第47 條
第1項，判決如主文。
本案經檢察官甲○○到庭執行職務。
中    華    民    國    99    年     6    月    30    日
                  刑事第七庭    法  官  林美玲
以上正本證明與原本無異。
如不服本判決應於收受判決後10日內向本院提出上訴書狀，並應
敘述具體理由；其未敘述上訴理由者，應於上訴期間屆滿後20日
內向本院補提理由書（均須按他造當事人之人數附繕本）「切勿
逕送上級法院」。
                                書記官  黃珮華
中    華    民    國    99    年    6     月    30    日

司法院資訊處製作；財團法人民間司法改革基金會備份。
